臺灣新北地方法院板橋簡易庭小額民事判決
111年度板小字第1397號
原      告  蕭彩崴  
被      告  孫美華  
上列當事人間請求返還價金與損害賠償事件，本院於民國111年5
月12日言詞辯論終結，判決如下：
    主      文
原告之訴駁回。
訴訟費用新臺幣壹仟元由原告負擔。
    事實及理由
一、原告主張：原告於民國110年9月間前往被告經營之髮麗吾邊
    剪燙造型室進行離子燙，因被告告知燙後3日內不能洗頭，
    俟3日後原告於洗髮時發現嚴重落髮，且頭皮感覺刺刺的，
    經拍照後發現頭皮凸了好幾塊，遂於同年10月8日返回被告
    店家請求售後服務，惟店內工作人員回應此為正常現象，僅
    需多洗幾次頭髮就不會有刺刺的感覺，兩造經新北市消費爭
    議調解委員會調解不成，原告因頭皮不適復擔憂頭髮可能因
    此掉光或長不出來，身心深受煎熬。為此，爰依侵權行為損
    害賠償之法律關係，請求被告賠償燙髮價金新臺幣（下同）
    2,250元、因後續保養頭皮所購買之生髮水及護髮霜等支出2
    4,000元及精神慰撫金30,000元，共計為56,250元等語。並
    聲明：被告應給付原告56,250元。
二、被告則以：被告於燙髮所使用之藥水皆為合法藥水，且於燙
    髮過程中並未以離子夾燙傷原告頭皮，或燙髮操作時有重力
    拉扯，另由原告所提出之診斷證明書及照片，係指向原告有
    斷髮現象，並無頭皮損傷，亦無直接證據證明原告斷髮現象
    與被告所為之燙髮行為有直接之因果關係；就原告請求金額
    部分，在新北市消費爭議調解委員會第1次調解時，被告即
    有表示願意退回燙髮價金，而原告不同意；第2次調解時，
    被告應消保官建議將和解金額提高至4,000元，原告仍不同
    意等語，茲為抗辯。並聲明：原告之訴駁回。
三、法院之判斷：
  ㈠按因故意或過失，不法侵害他人之權利者，負損害賠償責任
    ，民法第184條第1項前段定有明文。故侵權行為之成立，須
    行為人因故意過失不法侵害他人權利，即行為人須具備歸責
    性、違法性，且不法行為與損害間有相當因果關係，始能成
    立，而主張侵權行為賠償請求權之人，對於侵權行為之成立
    要件應負舉證責任。又按當事人主張有利於己之事實者，就
    其事實有舉證之責任，民事訴訟法第277條本文定有明文，
    復按民事訴訟如係由原告主張權利者，應先由原告負舉證之
    責，若原告先不能舉證，以證實自己主張之事實為真實，則
    被告就其抗辯事實，即令不能舉證，或其所舉證據尚有疵累
    ，亦應駁回原告之請求，最高法院72年台上字第4225號號判
    決可資參照。
  ㈡原告主張被告為其燙髮之行為導致其頭皮損傷，固據其提出
    行天宮醫療志業醫療財團法人恩主公醫院診斷證明書及斷髮
    照片為據，被告對於原告提出前開證據並不爭執，然否認原
    告有頭皮損傷，亦否認原告斷髮現象與被告之燙髮行為有關
    ，則依前開說明，原告應就被告行為構成侵權行為之成立要
    件負舉證之責。查，依原告所提出前開診斷證明書醫囑欄記
    載：「據病患自述在110年10月離子燙之後，有斷髮現象，
    目前觀察到有參差不齊長度之頭髮，頭皮無燙傷現象，並宜
    於門診繼續追蹤。」等語，並未記載原告有頭皮損傷之現象
    ，此有該診斷證明書在卷為憑（見本院卷第11頁），又依前
    開診斷證明書及斷髮照片所示，亦僅足以證明原告於就診時
    有觀察到斷髮現象，然未能以此即認與被告之燙髮行為間有
    何因果關係，故原告主張被告為其燙髮導致其斷髮現象乙節
    ，難認有據，委無足採。
四、綜上所述，原告依侵權行為之法律關係，請求被告應給付原
    告56,250元，為無理由，應予駁回。
五、本件事證已臻明確，兩造其餘之攻擊防禦方法及所提證據，
    於判決結果不生影響，爰不一一論列，併此敘明。
六、本件係小額訴訟事件，依民事訴訟法第436條之19第1項規定
    ，確定本件訴訟費用額為第一審裁判費1,000元，由原告負
    擔。
中　　華　　民　　國　　111 　年　　6 　　月　　16　　日
                  臺灣新北地方法院板橋簡易庭
                        法  官  陳怡親
以上正本係照原本作成。
如不服本判決，應於送達後20日內，向本院提出上訴狀，並表明
上訴理由（上訴理由應表明一、原判決所違背之法令及具體內容
。二、依訴訟資料可認為原判決有違背法令之具體事實。），如
於本判決宣示後送達前提起上訴者，應於判決送達後20日內補提
上訴理由書（須附繕本），如未於上訴後20日內補提合法上訴理
由書，法院得逕以裁定駁回上訴。
中　　華　　民　　國　　111 　年　　6 　　月　　16　　日
                        書記官  劉芷寧